da: Type af slidindikator på bremseklods: Begge; Elektronisk sensor (medfølger); Mekanisk (slidindikator); Ingen slidindikator; Andet
zh-TW: 煞車片磨損指示器類型: 兩者皆有; 電子感測器 (內含); 機械式 (磨耗指示片); 無磨損指示器; 其他
nl: Remblok slijtage-indicator type: Beide; Elektronische sensor (inbegrepen); Mechanisch (slijtage-indicator); Geen slijtage-indicator; Overig
hu: Fékbetét kopásjelzőjének típusa: Mindkettő; Elektronikus kopásjelző (mellékelve); Mechanikus (akusztikus kopásjelző); Nincs kopásjelző; Egyéb
hr-HR: Vrsta indikatora istrošenosti kočionih pločica: Oboje; Elektronički senzor (uključen); Mehanički (škripavac); Bez indikatora istrošenosti; Ostalo
ko: 브레이크 패드 마모 표시기 유형: 양쪽; 전자 센서(포함됨); 기계식(스퀼러 탭); 마모 표시기 없음; 기타
sl-SI: Vrsta indikatorja obrabe zavornih ploščic: Oboje; Elektronski senzor (vključen); Mehanski (zvočni indikator); Brez indikatorja obrabe; Drugo
bg-BG: Тип индикатор за износване на спирачните накладки: И двете; Електронен сензор (включен); Механичен (акустичен индикатор); Без индикатор за износване; Други
es: Tipo de indicador de desgaste de la pastilla de freno: Ambos; Sensor electrónico (incluido); Mecánico (pestaña indicadora de desgaste); Sin indicador de desgaste; Otro
sk-SK: Typ indikátora opotrebovania brzdových doštičiek: Obe; Elektronický snímač (súčasťou balenia); Mechanický (akustický pliešok); Bez indikátora opotrebovania; Iný
lt-LT: Stabdžių kaladėlės nusidėvėjimo indikatoriaus tipas: Abu; Elektroninis jutiklis (pridedamas); Mechaninis (cypiklis); Nėra susidėvėjimo indikatoriaus; Kitas
en: Brake pad wear indicator type: Both; Electronic sensor (included); Mechanical (squealer tab); No wear indicator; Other
sv: Typ av slitageindikator för bromsbelägg: Båda; Elektronisk sensor (ingår); Mekanisk (slitagevarnare); Ingen slitagevarnare; Övrigt
tr: Fren balatası aşınma göstergesi tipi: Her ikisi; Elektronik sensör (dahil); Mekanik (uyarı sekmesi); Aşınma göstergesi yok; Diğer
de: Art der Verschleißanzeige für Bremsbeläge: Beide; Elektronischer Sensor (enthalten); Mechanisch (akustische Verschleißanzeige); Keine Verschleißanzeige; Sonstige
fr: Type d’indicateur d’usure des plaquettes de frein: Les deux; Capteur électronique (inclus); Mécanique (languette sonore); Sans témoin d'usure; Autre
pt-PT: Tipo de indicador de desgaste da pastilha de travão: Ambos; Sensor eletrónico (incluído); Mecânico (patilha indicadora); Sem indicador de desgaste; Outro
el: Τύπος δείκτη φθοράς τακακιών φρένων: Και τα δύο; Ηλεκτρονικός αισθητήρας (περιλαμβάνεται); Μηχανικός (έλασμα ένδειξης φθοράς); Χωρίς ένδειξη φθοράς; Άλλο
nb: Type bremseklosserslitasjeindikator: Begge; Elektronisk sensor (inkludert); Mekanisk (slitasjevarsler); Ingen slitasjevarsler; Annet
zh-CN: 刹车片磨损指示器类型: 两者皆有; 电子传感器（包含）; 机械式（报警片）; 无磨损指示器; 其他
th: ประเภทของตัวบ่งชี้การสึกหรอของผ้าเบรก: ทั้งสองอย่าง; เซนเซอร์อิเล็กทรอนิกส์ (มีมาให้); กลไก (แท็บส่งเสียงเตือน); ไม่มีตัวชี้วัดการสึกหรอ; อื่นๆ
pt-BR: Tipo de indicador de desgaste das pastilhas de freio: Ambos; Sensor eletrônico (incluído); Mecânico (alerta sonoro); Sem indicador de desgaste; Outro
fi: Jarrupalojen kulumisen ilmaisimen tyyppi: Molemmat; Elektroninen anturi (sisältyy); Mekaaninen (vinkuja); Ei kulumisenilmaisinta; Muu
vi: Loại chỉ báo mòn má phanh: Cả hai; Cảm biến điện tử (có bao gồm); Cơ học (chốt báo mòn); Không có báo mòn; Khác
ru: Тип индикатора износа тормозных колодок: Оба; Электронный датчик (в комплекте); Механический (скрипун); Без индикатора износа; Другое
ja: ブレーキパッド摩耗インジケータータイプ: 両方; 電子センサー (付属); 機械式 (スクイーラータブ); 摩耗インジケーターなし; その他
ro-RO: Tip de indicator de uzură pentru plăcuțele de frână: Ambele; Senzor electronic (inclus); Mecanic (lamelă avertizoare); Fără indicator de uzură; Altele
pl: Typ wskaźnika zużycia klocka hamulcowego: Oba; Czujnik elektroniczny (w zestawie); Mechaniczny (blaszka akustyczna); Brak wskaźnika zużycia; Inne
cs: Typ indikátoru opotřebení brzdových destiček: Obojí; Elektronický senzor (součástí); Mechanický (akustický plíšek); Bez indikátoru opotřebení; Jiné
it: Indicatore di usura delle pastiglie dei freni: Entrambi; Sensore elettronico (incluso); Meccanico (linguetta acustica); Nessun indicatore di usura; Altro